臺灣苗栗地方法院刑事判決　　　　　　　 94年度易字第397號
公　訴　人　臺灣苗栗地方法院檢察署檢察官
被　　　告　甲○○
上列被告因違反毒品危害防制條例等案件，經檢察官提起公訴（
94年度偵字第1436號、第1487號），本院依簡式審判程序，判決
如下：
    主  文
甲○○連續施用第二級毒品，累犯，處有期徒刑陸月；扣案之第
二級毒品安非他命參包（含袋共重約柒點捌公克）沒收銷燬之，
吸食器壹組沒收。又竊盜，累犯，處有期徒刑拾月；扣案之鑰匙
壹支沒收。應執行有期徒刑壹年貳月；扣案之第二級毒品安非他
命參包（含袋共重約柒點捌公克）沒收銷燬之，吸食器壹組、鑰
匙壹支均沒收。
　　事  實
一、甲○○曾因違反麻醉藥品管理條例及竊盜案件，經法院分別
    判處有期徒刑7 月、3 年、1 年10月確定，經裁定定應執行
    有期徒刑5 年確定，於民國89年5 月8 日假釋並付保護管束
    ，假釋期間又犯竊盜罪，經法院判處有期徒刑1 年確定，並
    經撤銷假釋，上述殘刑及所犯竊盜罪經宣告有期徒刑1 年部
    分，經接續執行，於94年3 月27日縮刑期滿執行完畢。另前
    曾犯施用毒品案件，先於89年9 月7 日送執行強制戒治，其
    間曾停止戒治付保護管束，惟嗣經撤銷停止戒治，而於91年
    3 月17日期滿執行完畢，並由檢察官於同年4 月22日，以91
    年度戒毒偵字第16號不起訴處分確定。詎其猶未醒悟，於強
    制戒治執行完畢後之5 年內，復基於施用第二級毒品安非他
    命之概括犯意，於94年4 月17、18日之某時起至同年月29日
    晚上9 時許止，連續在苗栗市嘉盛廟附近之某處公園內，連
    續施用第二級毒品安非他命多次。另其又意圖為自己不法之
    所有，於同年月21日晚上11時10分許，在苗栗市○○路92號
    前，持其所有之鑰匙1 支，竊取乙○○所有車牌號碼IIP ─
    013 號重機車1 部，得手後留供己用。嗣先於同年4 月22日
    晚上11時許，在苗栗縣頭屋鄉○○路164 巷口，為執行擴大
    臨檢勤務之員警攔檢並執行搜索而查獲，並扣得其所有之第
    2 級毒品安非他命3 包（合計含袋重約7.8 公克）以及供其
    施用毒品用之吸食器1 組後，又於同年月29日晚上7 時許，
    在苗栗市○○○路113 巷22號前，為警盤檢而查獲，並再扣
    得其所有而供竊取機車用之鑰匙1 支。
二、案經苗栗縣警察局苗栗分局移送臺灣苗栗地方法院檢察署檢
    察官偵查起訴。
　　理  由
一、訊據被告甲○○對於上揭連續施用第2 級毒品安非他命及竊
    盜之事實均坦承不諱，且被告於94年4 月23日及同年月29日
    分別經警採集之尿液送鑑結果，發現均確有甲基安非他命反
    應乙節，此有中山醫學大學附設醫院藥物濫用檢測中心出具
    之檢驗報告2 紙、查獲照片5 張在卷可憑；且扣案之白色結
    晶3 包確係第2 級毒品安非他命、合計含袋重7 點8 公克乙
    節，亦有苗栗縣警察局苗栗分局查獲毒品危害防制條例毒品
    初步鑑驗報告單1 紙在卷可按，並有上述第2 級毒品安非他
    命3 包計重約7.8 公克（含袋重）及吸食器1 組等物扣案可
    證；而竊盜部分，亦有證人乙○○、羅峰光、李祥勝分別於
    警詢證述明確，並有員警職務報告、車輛竊盜車牌失竊資料
    個別查詢報表、贓物認領保管單各1 紙、查獲照片4 張、苗
    栗縣警察局車輛協尋及尋獲電腦輸入單2 紙附卷可證，且有
    鑰匙1 支扣案可證。次查被告前因施用毒品案件，經裁定送
    強制戒治，期滿後業經檢察官為不起訴處分確定在案，此有
    臺灣苗栗地方法院檢察署刑案資料查註紀錄表、臺灣高等法
    院被告前案紀錄表各1 件在卷可按。足徵被告上述自白確與
    事實相符，而堪採信。是本件事證明確，被告上述犯行均堪
    認定，應依法論科。
二、核被告所為，係犯毒品危害防制條例第10條第2 項之施用第
    2 級毒品罪、刑法第320 條第1 項之竊盜罪。其施用毒品前
    後非法持有毒品之低度行為，應為施用之高度行為所吸收，
    不另論罪。被告先後多次施用第2 級毒品之行為，時間緊接
    ，所犯係構成要件相同之罪名，顯係基於概括之犯意而為之
    ，為連續犯，爰依刑法第56條之規定以一罪論，並加重其刑
    。被告所犯上述2 罪，犯意各別，罪名不同，應予分論併罰
    。又被告受有如事實欄所載罪刑執行情形，有臺灣苗栗地方
    法院檢察署刑案資料查紀錄表、臺灣高等法院被告前案紀錄
    表各1 份等在卷足憑，其於有期徒刑執行完畢後，5 年內再
    犯本件有期徒刑以上之2 罪，應均依刑法第47條之規定論以
    累犯，就施用第2 級毒品部分係遞加重其刑，就竊盜部分則
    係加重其刑。爰審酌被告前有竊盜之犯罪紀錄，尚不知悔悟
    ，再犯本件竊盜罪，足徵其惡性非淺，另施用毒品僅係自殘
    行為，且於犯後尚能坦承全部犯行等一切情狀，暨參酌公訴
    人之具體求刑，分別量處如主文所示之刑，並定其應執行之
    刑。至扣案之第2 級毒品安非他命（含袋共重約7.8 公克）
    ，係毒品，應依毒品危害防制條例第18條第1 項前段宣告沒
    收銷燬之；另吸食器1 組及鑰匙1 支，係供施用毒品及竊盜
    犯罪所用之物，且係被告所有乙節，業據被告供述在卷，應
    依刑法第38條第1 項第2 款之規定，併予宣告沒收。
三、檢察官原雖僅就被告於94年4 月23日及4 月29日為警採尿時
    回溯96小時內某時許，各施用第二級毒品安非他命1 次之犯
    行提起公訴，而未及於同年4 月17、18日起至上述採尿前及
    2 次採尿間之施用第2 級毒品安非他命多次之犯行，惟因該
    未經起訴部分與上述經起訴部分具有連續犯之裁判上一罪關
    係，已如上述，本院自得併予審理，附此敘明。
據上論斷，應依刑事訴訟法第273 條之1 第1 項、第299 條第1
項前段，毒品危害防制條例第10條第2 項、第18條第1 項前段，
刑法第11條、第56條、第320 條第1 項、第47條、第51條第5款
、第38條第1 項第2 款，罰金罰鍰提高標準條例第1 條前段，判
決如主文。
本案經檢察官郭靜文到庭執行職務。
中　　華　　民　　國　　94　　年　　6 　　月　　22　　日
                  刑事第二庭    法　官　林燦都
以上正本證明與原本無異。
如不服本判決，應於送達後10日內向本院提出上訴狀（須附繕本
），上訴於臺灣高等法院臺中分院。
                                書記官　陳建分
中　　華　　民　　國　　94　　年　　6 　　月　　22　　日
附錄論罪科刑法條
毒品危害防制條例第10條第2項
施用第二級毒品者，處3年以下有期徒刑。
刑法第320條第1項
意圖為自己或第三人不法之所有，而竊取他人之動產者，為竊盜
罪，處5年以下有期徒刑、拘役或5百元以下罰金。
